臺灣臺中地方法院刑事裁定
111年度聲字第3805號
聲請人  即
告訴代理人  林明侖律師
上列聲請人因本院111年度訴字第1633號詐欺案件，聲請交付法
庭錄音、錄影光碟，本院裁定如下：
    主    文
一、聲請人於繳納相關費用後，准予轉拷交付本院111年度訴字
    第1633號民國111年11月21日準備程序之法庭錄音光碟。
二、其餘聲請駁回。
    理    由
一、聲請意旨如附件「刑事聲請付與/燒錄法庭錄音、錄影狀」
    。
二、當事人及依法得聲請閱覽卷宗之人，因主張或維護其法律上
    利益，得於開庭翌日起至裁判確定後6 個月內，繳納費用聲
    請法院許可交付法庭錄音或錄影內容；前項情形，依法令得
    不予許可或限制聲請閱覽、抄錄或攝影卷內文書、涉及國家
    機密者，法院得不予許可或限制交付法庭錄音或錄影內容；
    第1 項情形涉及其他依法令應予保密之事項者，法院得限制
    交付法庭錄音或錄影內容，法院組織法第90條之1 定有明文
    。又當事人及依法得聲請閱覽卷宗之人，因主張或維護其法
    律上利益，聲請交付法庭錄音或錄影內容時，應敘明理由，
    由法院為許可與否之裁定；法院受理前項聲請，如認符合聲
    請要件，並在聲請期間內提出，且就所主張或維護法律上之
    利益已敘明者，除法令另有排除規定外，應予許可，法庭錄
    音錄影及其利用保存辦法第8 條第1 項、第2 項亦分別定有
    明文。從而，除非有涉及國家機密或其他依法令應予保密之
    事項者，法院得不予許可或限制交付法庭錄音或錄影內容外
    ，當事人於審判中自得繳納費用聲請法院許可交付法庭錄音
    或錄影內容，以維護其訴訟權益（最高法院109 年台聲字第
    60號裁定參照）。
三、經查：
㈠、文書由非公務員制作者，應記載年、月、日並簽名。其非自
    作者，應由本人簽名，不能簽名者，應使他人代書姓名，由
    本人蓋章或按指印。但代書之人，應附記其事由並簽名，刑
    事訴訟法第53條定有明文。本件如附件聲請書狀，並未記載
    聲請人為何人，然書狀上僅有告訴代理人林明侖律師之用印
    ，依前揭規定，應認本件聲請為告訴代理人聲請，先予敘明
    。
㈡、又聲請人為系爭案件之告訴代理人，且具有律師身分，依刑
    事訴訟法第271條之1第2項準用第33條第1項，為依法得聲請
    閱覽卷宗之人，其於111年11月28日具狀聲請交付111年11月
    21日準備程序之錄音光碟，係於法定聲請期間內為之，另本
    案並無涉及國家機密或其他依法令應予保密之事項，且聲請
    人就所主張或維護法律上之利益，已敘明如書狀所載。是聲
    請人聲請交付錄音光碟部分於法有據，應予准許。
四、另法院行遠距審理（訊問）開庭，應全程使用科技設備錄製
    視訊過程。法院於必要時，得在法庭內使用錄影設備錄影。
    法庭錄音錄影及其利用保存辦法第2條定有明文。本件111年
    11月21日準備程序並非行遠距審理（訊問）開庭，僅依規定
    錄音，並無錄影，聲請人聲請交付準備程序法庭錄影光碟部
    分，自應予駁回。
五、依刑事訴訟法第220條，裁定如主文。　
中　　華　　民　　國　　111 　年　　12　　月　　7 　　日
                  刑事第一庭    審判長法  官  陳淑芳
　
                                      法  官  黃龍忠
　
                                      法  官  徐煥淵
以上正本證明與原本無異。
如不服本裁定，應於收受送達後5日內向本院提出抗告狀。（應
附繕本）
　　　　　　　　　　　　　　　　　　　書記官　陳麗靜　　
　　　　　　　　　　　　　　　　　　　　　
中　　華　　民　　國　　111 　年　　12　　月　　7 　　日